# 回购子公司 5% 股权，单体合并报表处理

提问人：haiwairoy 时间：2019-10-10 17:18:29
请教陈版主及各位：
A 公司拥有B 公司95% 控制权，C 公司（非关联方）享有B 公司 5%少数股东权利，由于 C 公司（非关联方）名义出资，没有实际出资，A 公司编制合并报表将 B 公司 100%并表，因此，A 公司合并报表未体现任何的少数股东权益及少数股东损益。
A 公司决定以 40 万回购 C 公司（非关联方）享有 B 公司 5% 少数股东权利，那 A公司单体及合并报表如何账务处理？

回答人：chenyiwei
鉴于 “由于 C 公司（非关联方）名义出资，没有实际出资，A 公司编制合并报表将 B 公司 100%并表，因此，A 公司合并报表未体现任何的少数股东权益及少数股东损益”，也就是 C 公司并未被视为合并报表层面的权益持有者。由于此次的 40 万元支出并未使得 A 公司获得额外的可控制经济资源，因此在 A 的个别报表层面不符合资产定义；交易前后在B 的实际持股比例不变，也不涉及少数股东撤资退出的权益性交易。因此，在 A 的个别报表和合并报表中，该 40 万元支出均直接计入损益处理。